【裁判字號】    89,訴,349
【裁判日期】    900622
【裁判案由】    毒品危害防制條例
【裁判全文】
臺灣宜蘭地方法院刑事判決                          八十九年度訴字第三四九號
    公  訴  人  臺灣宜蘭地方法院檢察署檢察官
    被      告  甲○○
右列被告因毒品危害防制條例案件，經檢察官聲請簡易判決處刑（八十九年度毒偵字
第一六八二號），本院宜蘭簡易庭認不宜以簡易判決處刑，移送前來，暨檢察官移送
併辦（九十年毒偵字第一三八號、第四二四號、第六九二號、第六三０號），本院判
決如左：
    主  文
甲○○連續施用第一級毒品，累犯，應處有期徒刑拾月。海洛因壹包（淨重壹點參參
公克、包裝重零點壹柒公克）沒收銷燬之。又連續施用第二級毒品，累犯，處有期徒
刑捌月。安非他命貳包（毛重零點壹公克、毛重貳點伍公克）及專供施用毒品之器具
吸食器壹組，均沒收銷燬之。應執行有期徒刑壹年參月。海洛因壹包（淨重壹點參參
公克、包裝重零點壹柒公克）、安非他命貳包（毛重零點壹公克、毛重貳點伍公克）
及專供施用毒品之器具吸食器壹組，均沒收銷燬之。
    事  實
  一、甲○○前於民國八十六年至八十八年間，因違反麻醉藥品管理條例及槍砲彈藥
      刀械管制條例，分經法院判處有期徒刑十月、八月及一年，其後因槍砲彈藥刀
      械管制條例所判處之有期徒刑八月與違反麻醉藥品管理條例所判處之有期徒刑
      一年經定執行刑為一年七月，並與前揭違反麻醉藥品管理條例所判處之有期徒
      刑十月合併執行，已於八十八年九月二十日縮刑期滿。又因施用毒品案件，先
      後二次經法院裁定執行觀察勒戒後，均認無繼續施用毒品傾向，而經台灣宜蘭
      地方法院檢察署檢察官分於八十八年十一月十日以八八毒偵緝字第七一號、八
      十九年八月二日八九毒偵緝字第二四八號為不起訴處分。竟不知悔改，復於八
      十九年十月二十六日之前三日某時起至九十年三月二十九日止，在不詳處所施
      用第二級毒品安非他命；又另行起意於八十九年十月二十六日為警採尿之前二
      十六日小時至九十年三月二十九日為警採尿之二十六小時，在不詳處所，施用
      第一級毒品海洛因，而分別於八十九年十月二十六日、九十年一月十五日在宜
      蘭縣冬山鄉○○路○段美和巷十二號、二月二十六日在宜蘭縣羅東鎮○○路一
      六０之五號、三月十四日通知採尿、三月二十九日在宜蘭縣羅東鎮○○路為警
      查獲。並扣得安非他命毛重零點一公克、毛重二點五公克；吸食器一組；海洛
      因一包（淨重一‧三三公克、包裝重０‧一七公克）等物。
二、案經宜蘭縣警察局羅東分局報告台灣宜蘭地方法院檢察署檢察官偵查起訴。
    理  由
一、訊據被告於本院審理時坦承有於上述時、地，施用第二級毒品安非他命之犯行，
    且被告多次經採尿送驗後均呈安分他命之陽性反應，此有宜蘭縣衛生局八十九年
    十月三十一日（八九）宜衛六字第一七一一０號九十年一月十九日（九十）宜衛
    六字第一一七九號、九十年三月二十六日（九十）衛檢字第四七四三號、九十年
    四月六日（九十）衛檢字第五六二四號之嗎啡及安非他命之尿液檢驗單多紙可憑
    ，並有前述安非他命毛重零點一公克、毛重二點五公克；吸食器一組等物扣案足
    稽，是足認被告此部分自白真實可採。而訊據被告則矢口否認有何施用第一級毒
    品海洛因之犯行，然被告於上揭時地為警查獲後經採尿送驗，亦有呈嗎啡之陽性
    反應，此亦有上開宜蘭縣衛生局八十九年十月三十一日（八九）宜衛六字第一七
    一一０號、九十年四月六日（九十）衛檢字第五六二四號之尿液檢驗單可查。再
    者，被告於九十年二月二十六日在宜蘭縣羅東鎮○○路一六０之五號為警查獲當
    時，扣得疑似海洛因一包淨重一‧三三公克、包裝重０‧一七公克，經驗後係含
    有海洛因成分，此有法務部調查局鑑定通知書可按，參以，被告自承施用安非他
    命有時會用到樨有海洛因之他人吸食器，故驗尿後會有嗎啡之陽性反應等語，然
    被告既知所使用之吸食器係含有殘留海洛因成分，仍進而繼續利用以之施用安非
    他命，則被告主觀上則有施用第一級毒品海洛因之不確定故意。又被告因施用毒
    品案件，先後二次經法院裁定執行觀察勒戒後，均認無繼續施用毒品傾向，而經
    台灣宜蘭地方法院檢察署檢察官分於八十八年十一月十日以八八毒偵緝字第七一
    號、八十九年八月二日八九毒偵緝字第二四八號為不起訴處分等情，亦有台灣高
    等法院被告全國前案紀錄表、本院刑事裁定書、前述不起訴處分書等可查，是被
    告三犯施用毒品犯行明確，應依法論科。
二、核被告所為，係犯毒品危害防制條例第十條第一項、第二項罪及同條例第十一條
    第三項之罪。被告施用毒品前之持有第一級、第二級毒品之低度行為，均為施用
    之高度行為所吸收，不另論罪。而又被告連續數次施用第一級毒品、第二級毒品
    犯行，各時間緊接，所犯各構成要件相同，顯係基於概括犯意為之，為連續犯，
    應依法各論以一罪，並加重其刑。又被告所犯連續施用第二級毒品與持有專供施
    用第二級毒品之器具罪間，有方法結果之牽連關係，為牽連犯，應從一重之毒品
    危害防制條例第十條第二項處斷。而上揭連續施用第一級毒品、第二級毒品之罪
    間，犯意個別，行為互殊，應予分論併罰。又被告有如事實欄所示之前科及執行
    情形，此有台灣高等法院檢察署刑案記錄檢覆表可憑，被告於有期徒刑執行完畢
    五年內，再犯有期徒刑以上本罪，為累犯，亦均應法遞加重其刑。爰審酌被告犯
    罪之動機、目的、手段、所犯對社會之影響，曾給於多次戒除毒癮之機會竟不知
    把握，犯罪後態度良好等一切情狀，各量處如主文所示之刑，並定其應執行之刑
    。末查，疑似海洛因一包（淨重一‧三三公克、包裝重０‧一七公克）、均含有
    海洛因成分，有法務部調查局鑑定通知書可參；而疑似安非他命二包（各毛重零
    點一公克、毛重二點五公克）經被告施用後尿液均呈安非他命陽性反應，亦屬安
    非他命無訛，又吸食器一組為專供施用毒品之用，業據被告供明在卷，均應依毒
    品危害防制條例第十八條第一項沒收銷燬之。又另扣案安非他命殘渣空袋一只，
    已無安非他命殘渣，業據本院勘驗屬實，爰不宣告沒收。
三、檢察官移請併辦部分（九十年毒偵字第一三八號、第四二四號、第六九二號、第
    六三０號），本院認與起訴部分有審判上不可分之關係，當為起訴效力所及，本
    院自得併予審究，亦予敘明。
據上論斷，應依刑事訴訟法第四百五十二條、第二百九十九條第一項前段、毒品危害
防制條例第十條第一項、第二項、第十一條第三項、第十八條第一項、刑法第十一條
前段、第五十六條、第四十七條、第五十一條第五款、第五十五條，判決如主文。
本案經檢察官林慧到庭執行職務。
中    華    民    國      九十        年      六      月   二十二      日
                                  臺灣宜蘭地方法院刑事第二庭
                                      法  官
右正本證明與原本無異。
如不服本判決，應於判決送達後十日內，向本院提出上訴狀。


司法院資訊處製作；財團法人民間司法改革基金會備份。
